【裁判字號】    99,消債清,77
【裁判日期】    990609
【裁判案由】    清算事件
【裁判全文】
臺灣臺中地方法院民事裁定            99年度消債清字第77號
聲請人即債務人  辛○○
債  權  人  甲○○○
債  權  人  臺灣新光商業銀行股份有限公司
法定代理人  丁○○
代  理  人  子○○
債權人  臺灣新光行銷股份有限公司
法定代理人  丙○○
債權人  國泰世華商業銀行股份有限公司
法定代理人  己○○
債權人  豐(臺灣)(原香港商香港上海豐)商銀行股份有限公
        司
法定代理人  鄭海泉
債權人  第一商業銀行股份有限公司
法定代理人  寅○○
債權人  聯邦商業銀行股份有限公司
法定代理人  戊○○
債權人  遠東國際商業銀行股份有限公司
法定代理人  癸○○
債權人  永豐商業銀行股份有限公司
法定代理人  壬○○
債權人  玉山商業銀行股份有限公司
法定代理人  辰○○
代  理  人  午○○
債權人  萬泰商業銀行股份有限公司
法定代理人  未○○
債權人  台新國際商業銀行股份有限公司
法定代理人  乙○○
債權人  中國信託商業銀行股份有限公司
法定代理人  卯○○○○
債權人  慶豐商業銀行股份有限公司(自99.03.06起信用卡
            債權全數轉讓予台新商業銀行)
法定代理人  巳○○
債權人  元大商業銀行股份有限公司
法定代理人  申○○
債權人  元誠第二基金資產管理股份有限公司
法定代理人  庚○○
債權人   富全國際資產管理股份有限公司
法定代理人  丑○○
上列當事人因消費者債務清理事件聲請清算，本院裁定如下：
    主  文
聲請人即債務人辛○○自中華民國99年6月10日上午10時起開始
清算程序，並同時終止清算程序。
    理  由
一、按法院開始清算程序之裁定，應載明其年、月、日、時，並
    即時發生效力；債務人之財產不敷清償清算程序之費用時，
    法院應裁定開始清算程序，並同時終止清算程序，消費者債
    務清理條例第83條第1項、第85條第1項分別定有明文。
二、本件債務人主張：其不能清償債務情事，前已提出債權人清
    冊，以書面向最大債權金融機構請求共同協商債務清償方案
    ，惟協商不成立，其又未經法院裁定開始更生程序或許可和
    解或宣告破產，爰向本院聲請清算等語。經查：債務人所主
    張之上開事實，業據提出債權人清冊、財產及收入狀況說明
    書、財團法人金融聯合徵信中心當事人查詢個人資料(信用
    報告)回覆書、稅捐機關96年、97年度各類所得及財產資料
    清單及前置協商不成立通知書等為證，此外，本件又查無債
    務人有消費者債務清理條例第6條第3項、第8條或第82條第2
    項所定駁回清算聲請之事由存在，則債務人聲請清算，應屬
    有據。再查，依據債務人所提財產及收入狀況說明書所載，
    其財產僅有2001年出廠之自用小客車一輛，依行政院公告自
    用小客車之耐用年限為5年，本件聲請人即債務人之前述自
    用小客車使用分別達到近9年，應己無多少殘值，再參酌本
    件清算程序之規模，堪認債務人之財產應不敷清償清算程序
    之費用，爰依上開規定裁定開始本件清算程序，並同時終止
    清算程序。
中    華    民    國    99    年    6     月    9     日
                    臺灣臺中地方法院民事庭
                            法      官   林新竑
上為正本係照原本作成
開始清算程序之裁定不得抗告，如不服同時終止清算程序之裁定
，應於裁定送達後10日內，以書狀向本院提出抗告，並繳納抗告
費新臺幣1千元。
中    華    民    國    99    年    6     月    9     日
                            書  記  官   戴錦文

司法院資訊處製作；財團法人民間司法改革基金會備份。
